# 陈大师问题

提问人：q0409 时间：2012-10-16 20:59:09
公司（金融类公司）向集团公司（该集团公司经营范围主要为投资与资产经营管理，管理下面投资的几家金融公司）借入一笔次级债务（于公司一般负债之后清偿，先于股权资本清算而受偿） 对于该笔债务，在借入时，公司与集团签定合同，并约定利率。 目前公司计划申请调低或免除这部分的利息，集团会全面支持配合相关工作。 如果调整后的利率明显低于市场同期贷款利率，在进行审计时，是否需考虑按同期贷款利率进行审计调整？若需调整，其调整是只能进在“资本公积”反映，还是可以在“营业外收入”反映？ 另，公司正在准备增资扩股，此笔借款拟在此次增资扩股中转化为股权，是否可以以此为锲机，终止原借款合同？若可以，应以什么样形式的合同代替原借款合同？其利率可以以何种形式降低或减免？

回答人：chenyiwei
回复 q0409 的帖子
“公司计划申请调低或免除这部分的利息”的原因？有无合理的商业理由及证明交易条款的公允性（在其他条件不变的情况下，此类交易即使放在非关联方之间也会如此发生）？如果认为该交易是不公允的，则调低利率后仍应按适用的市场利率折现，折现值与调整前帐面价值之间的差额计入资本公积；如果是公允的，即调整后的利率反映了同等条件下的市场利率，则可以依据调整后利率折现和确认利息支出。